臺灣臺中地方法院刑事裁定
111年度撤緩字第60號
聲  請  人  臺灣臺中地方檢察署檢察官
受  刑  人  徐昱傑


上列聲請人因受刑人妨害秩序案件，聲請撤銷緩刑之宣告（111
年度執聲字第623號），本院裁定如下：
    主  文
聲請駁回。
    理  由
一、聲請意旨略以：受刑人徐昱傑因妨害秩序案件，經臺灣苗栗
    地方法院判處拘役40日、緩刑2年，緩刑期間付保護管束，
    並應向指定之政府機關、政府機構、行政法人、社區或其他
    符合公益目的之機構或團體提供40小時之義務勞務及接受法
    治教育2場，並於民國110年4月6日確定在案。惟受刑人於保
    護管束期間，未按規定於履行期間完成（僅履行14小時），
    未積極履行，已合於刑法第75條之1第1項第4款所定撤銷緩
    刑宣告之原因，爰依刑事訴訟法第476條之規定聲請撤銷等
    語。　　
二、按緩刑制度設計之本旨，除可避免執行短期自由刑之流弊外
    ，主要目的係在獎勵惡性較輕者使其遷善，而經宣告緩刑後
    ，若有具體事證足認受宣告者並不因此有改過遷善之意，即
    不宜給予緩刑之寬典，乃另有撤銷緩刑宣告制度。又受緩刑
    之宣告而違反刑法第74條第2項第1款至第8款所定負擔情節
    重大者，足認原宣告之緩刑難收其預期效果，而有執行刑罰
    之必要者，得撤銷其宣告，刑法第75條之1第1項第4款固有
    明文規定。惟考其立法意旨略以：修正條文第74條第2項增
    列法院於緩刑期間內，得命犯罪行為人於緩刑期內應遵守之
    事項（例如向被害人支付相當數額、向公庫支付一定之金額
    、接受精神、心理輔導、提供義務勞務或其他為預防再犯之
    事項），明定違反該條所定事項情節重大者，得撤銷其緩刑
    宣告，以期周延，且本條採用裁量撤銷主義，賦與法院撤銷
    與否之權限，實質要件即以「足認原宣告之緩刑難收其預期
    效果，而有執行刑罰之必要」，供作審認之標準。至於所謂
    「情節重大」，係指受判決人顯有履行負擔之可能，而隱匿
    或處分其財產、故意不履行、無正當事由拒絕履行或顯有逃
    匿之虞等情事而言。準此，上揭「得」撤銷緩刑之情形，法
    官應依職權本於合目的性之裁量，妥適審酌被告於緩刑期間
    內違反應遵守事項之情節是否重大，是否已難收其預期之效
    果，而確有執行刑罰之必要，此與刑法第75條第1項所定2款
    要件，有一具備，即毋庸再行審酌其他情狀，應逕予撤銷緩
    刑之情形不同。
三、按刑法第74條第2項第5款並未規定義務勞務之應履行期限
    或每日應履行期限，依緩刑制度之目的，參酌刑法第75條之
    1第1項第4款之撤銷緩刑規定，應認倘法院未就該義務勞務
    負擔諭知履行期間者，受緩刑宣告者應於緩刑期屆滿前適當
    期間履行完畢（亦即自緩刑期屆滿日往前扣除檢察官可提出
    聲請撤銷緩刑及法院合理裁判之期間）。另依刑事訴訟法第
    457條第1項前段之「執行裁判由為裁判法院之檢察官執行之
    」規定，就未經法院諭知履行期間之本款義務勞務負擔，檢
    察官本於執行刑罰職權，自得於指揮執行時，依其裁量權指
    定受刑人履行義務勞務期間，而受刑人如認檢察官指定履行
    期限與判決所定負擔不符或其執行有違法或顯然不當，亦得
    依刑事訴訟法第484條規定向法院聲明異議。惟就檢察官指
    定履行義務勞務期間，雖無違法或不當，受刑人無法於該指
    定期限履行完畢者，是否即構成刑法第75條之1第1項第4款
    之撤銷緩刑事由，仍應視該無法依限履行完畢，是否屬情節
    重大，如非屬情節重大，而屬受刑人因經濟生活、突發變故
    等事由致暫時無法履行，參酌緩刑及緩刑負擔之制度目的，
    宜由檢察官於緩刑期限內再命受刑人於合理期間內完成該負
    擔。就本款規定之義務勞務時數，以每日義務勞務1小時（
    最短時數）至8小時（法定通常勞動最長時數）計算，履行
    期間為40日至240日（每日1小時）或5日至30日（每日8小時
    ），如以每日義務勞務4小時（即半日）計算，為10日至60
    日，而緩刑期間依刑法第74條第1項規定為2年（730日）至5
    年（1825日），參酌檢察機關辦理刑事訴訟案件應行注意事
    項第146條第3項「緩刑附條件者，於緩刑期滿前60日，應再
    檢查有無得撤銷緩刑宣告之情形。」規定，如受刑人因故未
    能於檢察官指定之履行期間履行完畢，而無情節重大情形，
    且距離緩刑期限屆滿前，仍有履行完畢可能，自難僅以受刑
    人未能於檢察官指定期間履行完畢，即認有撤銷緩刑事由。
四、經查：
  ㈠受刑人徐昱傑因妨害秩序案件，經臺灣苗栗地方法院以110年
    度原訴字第2號判決判處拘役40日，緩刑2年，緩刑期間付保
    護管束，並應向指定之政府機關、政府機構、行政法人、社
    區或其他符合公益目的之機構或團體提供40小時之義務勞務
    ，及應於緩刑期內接受受理執行之地方檢察署所舉辦之法治
    教育2場次，於110年4月6日確定在案，此有上開判決書、臺
    灣高等法院被告前案紀錄表在卷可查。又受刑人於前揭緩刑
    宣告確定後，經臺灣苗栗地方檢察署臺以受刑人現住臺中市
    而囑託臺灣臺中地方檢察署（下稱臺中地檢署）代執行，嗣
    臺中地檢署執行檢察官於110年8月10日中檢謀乾110執護勞
    助29字第1109075917號函執行通知義務勞務40小時，履行期
    間自110年7月28日起至111年1月27日止前，然於前揭指定履
    行期間內僅履行14小時而未完全履行負擔，有上開函文、臺
    中市山海屯國際生命線協會執行義務結案通知書、臺中地檢
    署義務勞務工作日誌、執行登記表各1份附卷可查，上開事
    實均堪認定。
  ㈡觀諸受刑人履行狀況，受刑人於110年9月15日至執行機關即
    山海屯國際生命線協會進行勤前說明會之1小時義務勞務，
    於110年11月2日、11月16日、11月30日、12月7日各進行2小
    時、4小時、3小時、4小時義務勞務，合計完成14小時之義
    務勞務，其後即缺席，經本院核對執聲卷無誤，受刑人尚未
    履行完成義務勞務40小時，固堪認定。再綜觀受刑人執行紀
    錄，亦堪認受刑人確實有未積極履行之情形，然於110年11
    月2日至110年12月7日期間有密集履行14小時之義務勞務，
    尚非全無履行之意。然經本院通知受刑人到場訊問，對檢察
    官聲請撤緩刑之意見為何，受刑人答稱：因為去新公司上班
    請假較不方便，後來伊有再去，但是已經超過履行期間，尚
    未履行完畢，但法治教育已經執行完畢，伊願意繼續做義務
    勞務等語，則受刑人所辯因至新公司任職請假不易，致未能
    完全履行義務勞務，尚非完全不可信，尚難認其係全然故意
    不履行或無正當事由拒絕履行，且受刑人在本案緩刑期間，
    並無其他違法行為，有臺灣高等法院被告前案紀錄表在卷可
    稽，亦可見因緩刑之宣告，已對受刑人產生相當警惕，已能
    促使其保持善良品行，達到緩刑之部分效果，尚無一定要撤
    銷緩刑執行刑罰之程度。再參酌本案緩刑期間為110年4月6
    日起至112年4月5日止，受刑人雖未於聲請人所定之110年7
    月28日至111年1月27日止義務履行期間內完成義務勞務時數
    ，然前開緩刑期間至今經過1年多，尚餘11個月多，受刑人
    既於111年11月2日至同年12月7日之短暫期間內密集執行義
    務勞務，展現其欲完成提供40小時義務勞務之決心，而本案
    判決上之履行期限尚未屆至，目前履行之情況，受刑人於緩
    刑期間內顯仍有補足履行前開不足時數義務勞務之可能，實
    難認有何已達違反情節重大、使原宣告之緩刑難收其預期效
    果程度，而有撤銷緩刑宣告之必要。綜上，聲請人聲請撤銷
    該受刑人上開緩刑宣告，即有未合，應予駁回。
五、依刑事訴訟法第220條，裁定如主文。
中　　華　　民　　國　 111　　年　　4 　　月　　27　　日
                   刑事第十九庭  法  官 林雷安 
以上正本證明與原本無異。
如不服本裁定，應於收受送達後5日內向本院提出抗告狀。（應
附繕本）
                                 書記官 黃英寬
中　　華　　民　　國　 111　　年　　4 　　月　　27　　日